【裁判字號】    99,訴,1699
【裁判日期】    991229
【裁判案由】    強制猥褻等
【裁判全文】
臺灣臺北地方法院刑事判決              99年度訴字第1699號
公  訴  人  臺灣臺北地方法院檢察署檢察官
被      告  楊峻杰
選任辯護人  余枝雄律師
上列被告因妨害性自主罪案件，經檢察官提起公訴（臺灣臺北地
方法院檢察署99年度偵字第19361 號），本院依簡式審判程序，
判決如下：
    主  文
楊峻杰犯強制猥褻罪，處有期徒刑捌月。
    事  實
一、楊峻杰係在臺北市○○區○○街245 號1 樓之後段處所經營
    印刷業務，該址前段則分租由A 女（偵查中代號為0000-000
    0 號，真實姓名年籍詳卷）經營眼鏡業務，而共用該處大門
    。楊峻杰於民國99年5 月27日下午7 時許，見僅有A 女一人
    顧店，且無其他客人在場，竟起色念，而基於強制猥褻之犯
    意，藉故請A 女至該址後段討論，A 女不疑有他而至楊峻杰
    位於後段之辦公桌旁，楊峻杰即徒手強拉A 女至該處之後方
    走道，並以自己身體強壓A 女至牆上後，強吻A 女，經A 女
    一再反抗掙脫，楊峻杰即將上址大門之自動電捲門關下阻止
    A 女逃脫，復接續上開強制猥褻犯意，將A 女絆倒於地上，
    再以身體壓住A 女繼續以手撫摸A 女腿部及強吻之，以此強
    暴方式對A 女為猥褻行為。嗣經A 女奮力掙脫並撥打電話向
    外求援後，楊峻杰始告罷手。
二、案經A 女訴由臺北市政府警察局中山分局報告臺灣臺北地方
    法院檢察署檢察官偵查起訴。
    理  由
一、本件被告楊峻杰所犯者為死刑、無期徒刑、最輕本刑三年以
    上有期徒刑以外之罪，亦非高等法院管轄第一審之案件，於
    準備程序進行中，被告就被訴事實為有罪之陳述，經告知簡
    式審判程序之旨，並聽取檢察官及被告之意見後，由本院合
    議庭裁定進行簡式審判程序。
二、上開犯罪事實，業據被告楊峻杰於本院審理時坦承不諱，核
    與證人即被害人A 女、A 女之夫B 男、及證人沈文祥、黃俊
    愷等人分別於警詢及檢察官偵查中證述之情節大致相符，復
    與卷附之A 女驗傷診斷證明書所載傷勢一致，足徵被告前開
    自白與事實相符。本件事證明確，被告犯行洵堪認定，應依
    法論科。
三、查被告楊峻杰在未經A 女同意下，以自己身體強壓A 女身體
    後，強吻A 女並以手撫摸A 女腿部，被告顯係以此不法腕力
    之強暴行為，壓制A 女性自主決定意識而違反A 女性自主意
    願迫使就範。又被告此等強吻及撫摸女性腿部之行為，客觀
    上確足以引起一般人之性慾，被告此舉亦在滿足自身性慾，
    自屬強制猥褻行為無疑。是核被告所為，係犯刑法第224 條
    之強制猥褻罪。被告以身體強壓A 女並予強吻後，經A 女掙
    脫，被告即關上電動鐵捲門及絆倒A 女後，再予強吻撫摸腿
    部等猥褻行為，被告先後對A 女之數次猥褻行為，均係在時
    間空間甚為密接之情形下所為，足認被告係基於單一之強制
    猥褻犯意而為，且各猥褻行為間客觀上亦難以分割獨立評價
    ，是應認係接續犯以一罪論處。又被告於接續數個強制猥褻
    行為之過程中，曾為防A 女逃脫求援，而將上址電動鐵捲門
    關下。而就被告整體強制猥褻犯行之過程觀之，此關門妨害
    A 女行使權利之行為，乃被告遂行強制猥褻犯行不可缺之部
    分行為，不另論罪。公訴意旨主張被告此舉應另論以刑法第
    304 條之妨害自由罪，並與被告另犯之強制猥褻罪分論併罰
    ，應屬誤會，於此指明。爰審酌被告為逞一己色慾，竟對本
    已熟識且同在一址工作之A 女強制猥褻，毫不尊重女性身體
    自主權，其間欲A 女掙扎反抗，猶關上鐵捲門防止逃脫且將
    A 女絆倒俾接續遂行猥褻犯行，行徑大膽囂張，犯罪手段惡
    劣，且對被害人A 女造成之身心受創程度非輕；又被告犯後
    於檢警偵查之初猶否認犯行，甚且侈言遭A 女「設計」，直
    至遭檢察官起訴、於本院準備程序中始坦認犯行，由此被告
    先否認、經起訴後方承認犯罪之脈絡，顯見被告就面對法律
    制裁仍心存僥倖，難認確有悔意；兼衡被告自承係小學畢業
    之智識程度、生活狀況、從未向被害人A 女表示歉意、亦未
    賠償弭平損害等一切情狀，復斟酌被告辯護人對刑度之意見
    ，量處如主文所示之刑。
四、據上論斷，依刑事訴訟法第273 條之1，刑法第299 條第1項
    前段，刑法第224 條，判決如主文。
中    華    民    國    99    年    12    月    29    日
                  刑事第十九庭  法  官  紀凱峰
上正本證明與原本無異。 
如不服本判決應於收受送達後10日內向本院提出上訴書狀，並應
敘述具體理由；其未敘述上訴理由者，應於上訴期間屆滿後20日
內向本院補提理由書（均須按他造當事人之人數附繕本）「切勿
逕送上級法院」。告訴人或被害人如對於本判決不服者，應具備
理由請求檢察官上訴，其上訴期間之計算係以檢察官收受判決正
本之日期為準。 
                                書記官  桑子樑
中    華    民    國    99    年    12    月    29    日

司法院資訊處製作；財團法人民間司法改革基金會備份。
